---
title: "Numerické modelování rozptylu znečišťujících látek emitovaných z JE Dukovany"
output: html_document
---

Tato diplomové práce je numerické modelování rozptylu znečišťujících látek emitovaných z JE Dukovany.  

Popis znečišťujících látek emitovaných z JE Dukovany a analýza jejich vlivů na životní prostředí. 

Vytvoření matematického modelu rozptylu znečišťujících látek pomocí zvoleného software (Ansys Fluent). 

Simulace transportu znečišťujících příměsí emitovaných z JE Dukovany a analýza vlivu na člověka a životní prostředí.

 
Na teto webove strance vám ukažu jenom zpracovaní dat pro digitální model povrchu ČR 1. generace (DMP 1G).

Po nahraváni a ořiznuti tech dat dostavame plot,ggplot, plotly a histogram k temto datum. Pomoci kterých vidíme rozsah hadmořských vyšek na danem uzemí, co pak mužu použivát k své diplomové prace.

Pomocí plot vidím model povrchu terenu, který jsem dostala podle nadmořských výšek(od 300 do 450, to co meně 300 je voda) na daném uzemi. 

Pomocí ggplot vidím povrch terenu jako sít nadmořských výšek, kde každý čtverec má určitou barvu podle sve nadmořské vyški(od 275 do 451)

Pomocí plotly dostavám interaktivitu modelu povrchu terenu podle nadmořských vyšek(275- 451) v jiné palitre barev.

Na histogramu nadmořských výšek(300- 450) vidím množeství bodu(čtvercu), které jsou na tomto povrchu terena. Nejvetší množeství bodu s nadmožskou vyškou 350- 400.

Na zavěr bych řekla, že pomocí vypracování dát v R Markdown vidím rozsách nadmořských vyšek a mužu to použit pro diplomovou práce.

Načteme ze složky `data pro DP` ze souboru `HROT23/24/25/33/34/35_1g.xyz`: 

```{r, message=FALSE}
library(data.table)
library(ggplot2)
library(plotly)
library(sp)
require(raster)
library(htmltools)


r1 = fread('C:/Users/Valyusha/Desktop/Diplomka/data pro DP/379154_DIP/DMP 1G_ txt(JTSK)/HROT23_1g.xyz')
r2 = fread('C:/Users/Valyusha/Desktop/Diplomka/data pro DP/379154_DIP/DMP 1G_ txt(JTSK)/HROT24_1g.xyz')
r3 = fread('C:/Users/Valyusha/Desktop/Diplomka/data pro DP/379154_DIP/DMP 1G_ txt(JTSK)/HROT25_1g.xyz')
r4 = fread('C:/Users/Valyusha/Desktop/Diplomka/data pro DP/379154_DIP/DMP 1G_ txt(JTSK)/HROT33_1g.xyz')
r5 = fread('C:/Users/Valyusha/Desktop/Diplomka/data pro DP/379154_DIP/DMP 1G_ txt(JTSK)/HROT34_1g.xyz')
r6 = fread('C:/Users/Valyusha/Desktop/Diplomka/data pro DP/379154_DIP/DMP 1G_ txt(JTSK)/HROT35_1g.xyz')

r= rbind(r1,r2,r3,r4,r5,r6)
setnames(r, names(r), c('X', 'Y', 'Z'))
r[, rX := round(X/80)*80]
r[, rY := round(Y/80)*80]

r[, length(unique(rX))]

R = r[, .(mZ = mean(Z)), by = .(rX, rY)]

rr = SpatialPointsDataFrame(list(x=R$rX, y=R$rY), data = data.frame(R$mZ))
rrr = SpatialPixelsDataFrame(rr, data = data.frame(R$mZ))
RR = raster(rrr)


cl = colorRampPalette(c("blue", "green", "brown"))

plot(RR,col=cl(4))
```


A vykreslíme jednoduchý `ggplot`

```{r}

ggg=ggplot(R)+geom_tile(aes(x=rX, y = rY, fill = cut(mZ, 8), color = cut(mZ, 8))) +scale_fill_brewer(palette = "YlOrRd")
print(ggg)
```

Interaktivita pomocí `plotly`:

```{r, cache=TRUE}
g=ggplot(R)+geom_tile(aes(x=rX, y = rY, fill =cut(mZ, 8), color = cut(mZ, 8))) +scale_fill_brewer(palette = "YlOrRd")+scale_color_brewer(palette = "YlOrRd")

ggplotly(g)
```

Interaktivita pomocí `histogram `:

```{r}
gg = ggplot(R)+ geom_histogram(aes(x=mZ))

ggplotly(gg)
```


